# 以前费用化的软件开发支出，现在用软件对外投资，如何核算

提问人：xianjuxiang 时间：2010-11-23 12:37:11
以前年度企业自行开发了一个业务系统，当时没有进行资本化儿十全部记入费用了。现在想用其中一部分（可单独使用）对外投资。
手续办理计划如下：申请进行登记，认定权属；然后进行评估，按照投资方认可的价值出资，权属按照规定转移。问题是，投资时财务如何进行帐务处理，计入营业外收入？还是资本公积？ 企业现在执行新准则，是不是没有这种资本公积了？

回答人：chenyiwei
1 、首先要区分对与投资方而言适用企业合并准则（如果原先不具有对被投资方的控制权，通过该次投资现在具有控制权了），还是非货币性资产交换准则（被投资方系新设，或其他不构成企业合并的情形）。 2 、构成企业合并的，区分是同一控制下还是非同一控制下的合并，分别按适用的规定处理。 3 、其他情况下的，需区分是否具有商业实质。一般投资于子公司多数不具有商业实质，投资于不具有控制权的公司具有商业实质的可能性较大。
对于以前年度已经费用化的开发支出，一般不建议作差错更正追溯。

回答人：chenyiwei
回复 板凳 airbit 的帖子请说明你对哪个问题不理解。谢谢。

回答人：chenyiwei
回复 地板 airbit 的帖子基本上可以这样理解。